臺灣臺北地方法院民事裁定　　　　　　100年度事聲字第204號
異　議　人
即　債權人　林瑞
上列異議人因與債務人朱圻章、朱衛華間給付票款強制執行事件
，對於中華民國100年6月16日本院民事執行處司法事務官所為
100年度司執字第41432號裁定提出異議，本院裁定如下：
    主  文
異議駁回。
    理  由
一、異議意旨略以：異議人已向法院聲請公示催告，懇請鈞院暫
    勿終結本案，爰聲明異議等語。
二、按本票為絕對有價證券，其權利之行使與本票之占有，有不
    可分離之關係（最高法院44年台上字第1216號判例意旨參照
    ），故本票執票人依票據法第123條規定，向本票發票人行
    使追索權，聲請法院為強制執行之裁定時，自應提出本票原
    本，以證明其為執票人之法律上地位。次按，票據法第123
    條規定執票人向本票發票人行使追索權時，得聲請法院裁定
    後強制執行，立法目的係為加強本票之獲償性，究其本質，
    仍為追索權之行使，而本票准許強制執行之裁定，屬非訟事
    件程序，並無確定實體法律關係之效力，參酌本票具有提示
    性及繳回性，則執票人行使追索權時，仍需提示票據，始能
    行使權利。而本票執票人聲請裁定准許強制執行，亦係其行
    使追索權方式之一，從強制執行在滿足債權人私法上請求權
    之觀點，其聲請強制執行時，自仍需提出本票原本於執行法
    院，以證明其係執票人而得以行使追索權（最高法院95年台
    簡上字第26號裁定意旨參照）。從而，債權人以執票人就本
    票聲請法院裁定准許強制執行之民事裁定為執行名義，聲請
    對債務人為強制執行，債權人除提出本票裁定及裁定已合法
    送達債務人之證明外，並應提出本票原本，任一證明文件有
    欠缺，即屬執行法定要件之欠缺。至債權人持債權憑證聲請
    強制執行者，因債權憑證之可再強制執行乃溯源於執行法院
    核發債權憑證前債權人依強制執行法第4條第1項所列各款取
    得之原執行名義，是債權人所持債權憑證乃本票裁定換發者
    ，仍應提出本票原本自不待言。又依強制執行法第30條之1
    準用民事訴訟法第249條第1項第6款規定，債權人聲請強制
    執行，如有不合程式或不備其他要件，經執行法院定期命其
    補正而不補正者，執行法院應以裁定駁回其強制執行之聲請
    。
三、經查：異議人執本院84年度執丁字第12508號債權憑證（原
    執行名義為本院84年度票字第10012號民事裁定及確定證明
    書正本），主張債務人無財產可供執行，聲請換發債權憑證
    ，僅提出上開債權憑證正本為據，並未提出系爭本票原本，
    以資證明其確係執票人，揆諸前揭說明，其聲請強制執行之
    程式，即有未合。經本院於100年5月17日通知異議人於文到
    5日內補正系爭本票原本，該通知已於同年5月26日合法送達
    於異議人，惟異議人逾期並未補正，有補正通知及送達證書
    附於本院100年度司執卯字第41432號執行卷宗可稽。從而，
    本院司法事務官以異議人逾期仍未提出本票原本為由，裁定
    駁回異議人強制執行之聲請，於法並無違誤。至異議人主張
    已聲請公示催告云云，惟在申報權利之期間內是否有他人申
    報權利，是否得取得除權判決，均無從預先知曉，是其既未
    能提出本票，即與強制執行開始之要件不合。異議意旨指摘
    原裁定不當，求予廢棄，為無理由，應予駁回。
四、據上論結：本件異議為無理由，依強制執行法第30條之1、
    民事訴訟法第240條之4第3項後段，裁定如主文。
中    華    民    國   100    年    7     月    8     日
                  民事第一庭    法  官  莊訓城
以上正本係照原本作成
如不服本裁定應於送達後10日內向本院提出抗告狀，並繳納抗告
費新臺幣1,000元
中    華    民    國   100    年    7     月    8     日
                                書記官  陳俐妙